# 请教关于应收账款的减免问题

提问人：zxcv0987 时间：2017-07-11 17:10:16
服务公司，对于个别存在服务投诉的客户的服务收费进行减免（减免已确认收入的一年和之后一年），公司按照权责发生制确认了该收入，请问这种情况该如何账务处理？ 我考虑的方案有三个： 一、已确认收入部分冲减当年收入和应收，未确认部分不予以确认；
二、按照权责发生制继续确认收入，同时全额计提坏账准备； 三、已确认收入部分按照债权豁免的处理方法，把已确认的应收账款计入营业外支出，未确认部分不予以确认。
谢谢大家！

回答人：chenyiwei
如果是由于本企业（服务提供方）所提供的服务存在瑕疵而协商服务费减免，并非因买方信用问题导致无力支付，则不应采用针对债务人信用风险的“坏帐准备”处理模式，也不应采用债务重组中债务豁免计入营业外收支的处理方式，而应采用你说的第一种方式，调整收入和应收款项。

提问人：fan198196 时间：2017-07-11 22:30:08
关键在于是服务不是实务销售，虽然对服务不满，但是当年服务已经提供，确认收入，做坏账录费用也可行？

回答人：chenyiwei
双方协商减免总会留下往来函件等沟通记录，以及最后签订的协议，依据这些沟通记录和最终协议中的文字表述确定减免原因，据此作出相应处理。

提问人：zxcv0987 时间：2017-08-08 17:12:24
如果是双方约定对以前年度的服务费减免，那么是否应该冲减应收账款和调整以前年度损益？对应的已经在以前年度进行税前列示的收入，能否于当年作为纳税调减项列示？

回答人：chenyiwei
即使是调整以前年度的收入，因为调整的协议在本年达成，所以账务处理只能冲减本年度的收入，不能追溯调整以前年度。能否进行纳税调减，建议查阅税法中关于销售折扣折让的规定。